臺灣桃園地方法院民事簡易判決
111年度壢簡字第773號
原      告  許蕙蘭  

被      告  劉芃逸  


上列當事人間請求損害賠償事件，本院於民國111年11月3日言詞
辯論終結，並判決如下：
    主    文
原告之訴及假執行之聲請均駁回。
訴訟費用由原告負擔。
　　事實及理由要領
一、原告主張：被告於民國104年12月3日向原告承租門牌號碼桃
    園市○○區○○路000號6樓之房屋（下稱系爭房屋），租期原本
    自104年12月22日起至105年12月31日，租金每月新臺幣（下
    同）13,000元、押租金26,000元，並簽立租賃契約（下稱系
    爭租約）。但被告於105年12月31日期限屆滿後，仍繼續每
    月繳付租金予原告以相同條件繼續承租，後原告陸續調漲租
    金至15,000元、18,000元，被告均按時繳付租金至110年8月
    22日遷出系爭房屋為止。然被告遷出房屋時，卻將屋內牆壁
    四處塗鴉、鑽孔，毀損廚房流理檯面、門框掉漆、浴室暖風
    機功能失效毀損、房屋大門刮損等毀損結果，因此被告需賠
    償暖風機7,000元、人造石面重新打磨拋光費6,000元、5吋
    間門斗固定4,500元、房間粉刷及門框裂縫14,000元、室內
    清潔4,000元、110年8月22日起至同年10月31日施工之租金
    損失36,000元、2個月精神損失36,000元、大門刮傷修繕10,
    000元、拆地板及清潔費2,000元、591租賃廣告費789元、民
    事訴訟費用1,000元、起訴狀繕本送達起算年息5％計算之利
    息28,587元，合計為149,876元，扣除押金26,000元後，被
    告仍應賠償原告123,876元，為此，爰依民法第184條第1項
    前段、第432條規定、系爭租約第11條約定提起本件訴訟等
    語。並聲明：（一）被告應給付原告123,876元，及自起訴
    狀繕本翌日起至清償日止，按年息5％計算之利息。（二）願
    供擔保，請准宣告假執行。
二、被告則以：被告於租賃期間正常使用系爭房屋，期間會產生
    自然折舊或耗損，房屋損壞有修繕必要時，係被告自行忍受
    這些耗損之瑕疵，繼續使用系爭房屋，每月也按時繳納租金
    。原告求償項目均不合理：（一）依網路資料，暖風機同機
    型售價才6,900元，原告卻要求7,000元之價格，且暖風機也
    會有耗損性故障，不能歸責被告；（二）廚房內人造石面之
    流理臺幾乎天天使用煮三餐，怎麼可能沒有任何使用痕跡？
    而且原告係請求2.5公尺長之流理臺做拋光，卻要被告全額
    負擔；（三）門扇部分皆為正常使用痕跡，無破損故障；（
    四）因被告養育2名學齡前兒童，難免完全避免小孩子在牆
    上留下痕跡，被告願依比例原則負擔人為塗鴉區域之粉刷費
    用，另外原告針對全屋進行粉刷及裂縫批土，但系爭房屋所
    在社區因受隔壁2個新建案地基打樁造成牆壁磁磚裂損及門
    、窗框裂縫係社區公認之事，不應由被告全額負擔；（五）
    退租搬離前已做清潔，原告不得請求室內清潔之費用；（六
    ）至於精神損失、無法出租之租金損失、591廣告費用、5％
    利息，均無依據可證明應由被告負擔賠償責任等語，資以抗
    辯。並聲明：1.原告之訴駁回。2.如受不利之判決，願供擔
    保免為假執行。
三、本院之判斷:
(一)暖風機7,000元、人造石面重新打磨拋光費6,000元、5吋間
    門斗固定4,500元：
　　原告雖稱被告毀損廚房流理檯面及浴室暖風機功能失效毀損
    ，請求被告賠償暖風機7,000元、人造石面重新打磨拋光費6
    ,000元、5吋間門斗固定4,500元等情，惟其提出之估價單及
    屋況照片，尚不足證明係被告使用而毀損，原告此部分請求
    ，礙難憑採。
(二)房間粉刷及門框裂縫14,000元：
　　原告提出之屋況照片可見，系爭房屋內牆壁有遭人塗鴉、劃
    記之情形，且為被告所自認，並陳稱願意賠償此部分費用等
    語，故原告請求被告賠償房間粉刷及門框裂縫14,000元，為
    有理由，可以准許。
(三)室內清潔4,000元、拆地板及清潔費2,000元：
　　參諸上揭屋內照片，雖房間有遭塗鴉、污漬，門框有裂縫等
    情況，但屋內地板並未毀損或有其他髒汙，難認有拆除地板
    及室內清潔之必要，則原告請求被告賠償室內清潔、拆地板
    及清潔費，實屬無據，不應准許。
(四)110年8月22日起至同年10月31日施工之租金損失36,000元:
　　原告主張因被告返還系爭房屋未回復原狀，致系爭房屋尚需
    清潔而未出租，致原告受有不能出租系爭房屋之損害，故被
    告應給付原告自110年8月22日起至同年10月31日之租金損失
    等語，然查，本件被告已依約於租期屆滿時返還系爭房屋，
    且未見原告提出施工日期證明及出租計畫，是原告請求系爭
    房屋之租金損失，亦乏所據。
(五)2個月精神損失36,000元、591租賃廣告費789元、民事訴訟
    費用1,000元、起訴狀繕本送達起算年息5％計算之利息28,58
    7元：
　　查原告僅受有財產權之損害，而非人格法益或身分法益，實
    與請求精神慰撫金之要件不符，另請求租賃廣告費用，此係
    原告為宣傳出租房屋之用，不能強令被告負擔。此外，本件
    訴訟費用多寡及兩造分擔比例係由本院依職權確定，起訴狀
    送達繕本翌日起算之利息，為本院將原告起訴狀繕本合法送
    達被告翌日起算，非原告先行計算並請求之，從而，原告此
    部分主張均無理由，不可准許。
(六)大門刮傷修繕10,000元：
　　原告請求大門刮傷修繕費用10,000元，卻未進行估價，是此
    部分之請求，亦屬無據，無從准許。
(七)綜上，原告得請求被告賠償之金額為14,000元（房間粉刷及
    門框裂縫），扣除被告先前繳納之押金26,000元後，原告已
    無餘額可再向被告請求，故原告本件請求，為無理由，應予
    駁回。
四、本件事證已臻明確，兩造其餘攻擊防禦方法及所提證據，核
    與判決結果不生影響，爰不逐一論述，併此敘明。
五、訴訟費用負擔之依據：民事訴訟法第78條。
中　　華　　民　　國　　111 　年　　11　　月　　24　　日
                  中壢簡易庭      法  官  張得莉
以上為正本係照原本作成。
如不服本判決，應於送達後20日內，向本院提出上訴狀並表明上
訴理由，如於本判決宣示後送達前提起上訴者，應於判決送達後
20日內補提上訴理由書（須附繕本）。
如委任律師提起上訴者，應一併繳納上訴審裁判費。
中　　華　　民　　國　　111 　年　　11　　月　　24　　日
                                  書記官  鄭涵勻